【裁判字號】    98,訴,1287
【裁判日期】    980826
【裁判案由】    搶奪等
【裁判全文】
臺灣臺北地方法院刑事判決              98年度訴字第1287號
公  訴  人  台灣台北地方法院檢察署檢察官
被      告  乙○○
                    （現在台灣台北監獄執行中）
上列被告因搶奪等案件，經檢察官提起公訴（98年度偵字第1687
0 號），本院依簡式審判程序判決如下：
    主  文
乙○○竊盜，累犯，處有期徒刑參月；又意圖為自己不法之所有
，而搶奪他人之動產，累犯，處有期徒刑柒月；又竊盜，累犯，
處有期徒刑參月。應執行有期徒刑壹年。
    事  實
一、乙○○基於意圖為自己不法所有之犯意，分別為下列行為：
（一）於民國98年6 月5 日21時許，行經台北市○○區○○街17
      0 巷8 號1 樓之青草茶店時，見丙○○所有、置於該店門
      口椅子上之華碩牌筆記型電腦1 台無人看管，即徒手竊取
      得手。嗣將所竊得之前開筆記型電腦變賣予真實姓名不詳
      、綽號「美姐」之成年女子，得款新台幣（下同）5,000
      元，花用殆盡。
（二）於98年6 月12日9 時許，騎乘機車行經台北縣板橋市○○
      街135 巷29號前該處，見甲○○一人騎乘腳踏車，即趁其
      不及防備之際，自左後方徒手搶奪甲○○放在腳踏車前方
      置物籃內之皮包1 個（內有硬幣約90元、鑰匙5 支、藥丸
      3 顆、營養品登記簿1 本等物），得手將現金花用一空，
      其餘物品均丟棄於台北市○○○路堤防邊。
（三）於98年6 月18日20時56分許，在台北市萬華區○○○路 ○
      段165 號前，見丁○○停放該處路旁之車號DWJ-766 號輕
      型機車之鑰匙疏未取下，即以該鑰匙發動機車而竊取之，
      得手後作為代步之用。嗣乙○○於同年7 月6 日，於警方
      另案調查其所涉毒品案件時，主動向員警自首而接受裁判
      。
二、案經台北市政府警察局萬華分局報告台灣台北地方法院檢察
    署檢察官偵查起訴。
    理  由
一、本件被告乙○○所涉係死刑、無期徒刑、最輕本刑為3 年以
    上有期徒刑或高等法院管轄第一審案件以外之罪，並於本院
    行準備程序時就被訴事實為有罪之陳述，本院合議庭依刑事
    訴訟法第273 條之1 第1 項規定，裁定改由受命法官獨任行
    簡式審判程序，先予敘明。
二、上開犯罪事實，業據被告乙○○坦承不諱，核與證人即被害
    人丙○○、甲○○及丁○○證述情節相符，復有贓物認領保
    管單、竊取機車時之監視器錄影翻拍照片在卷可稽，足認被
    告之自白與事實相符。本件事證明確，被告犯行洵堪認定。
三、核被告所為，係犯刑法第320 條第1 項之竊盜罪2 罪、同法
    第325 條第1 項之搶奪罪。起訴意旨認被告與姓名不詳之女
    子共同竊取丙○○所有之筆記型電腦，惟被告否認與他人共
    同竊盜，而卷附之監視器錄影翻拍畫面模糊不清，無從辨認
    是否為被告以及畫面中是否為一男一女，再該監視器錄影之
    時間、地點均無相關資料可資確認，尚難憑此即認被告係與
    一女子共同竊取電腦。證人丙○○固證稱：竊嫌為一男一女
    （98 年7月6 日警詢筆錄，98年度偵字第16870 號卷第15頁
    ），惟亦證稱：並未親眼目睹該名竊嫌竊取電腦之經過一節
    明確（98年7 月6 日警詢筆錄，98年度偵字第16870 號卷第
    16頁），則證人丙○○並未親見竊取電腦之人，是其所證竊
    嫌為二人即難據為認定事實之依據，附此敘明。被告所犯上
    開3 罪，犯意各別，行為互殊，應分論併罰。被告前於95年
    間，因施用毒品案件，經本院以93年度易字第1642號判決判
    處有期徒刑1 年確定，嗣經法院裁定減刑，於96年7 月16日
    執行完畢，有台灣高等法院被告前案紀錄表在卷可按，其受
    有期徒刑之執行完畢後，5 年以內故意再犯本件有期徒刑以
    上之罪，為累犯，依刑法第47條第1 項之規定加重其刑。被
    告於在偵查機關尚不知孰為犯人前，即主動向員警陳明其竊
    盜、搶奪犯行而自首，進而接受裁判，有被告98年7 月6 日
    警詢筆錄在卷可佐，核與自首之要件相當，依刑法第62條前
    段之規定，其上開犯行得減輕其刑，並先加後減之。爰審酌
    被告坦承犯行，暨考量其所竊取、搶奪之財物價值，其素行
    非佳等一切情狀，分別量處如主文所示之刑，暨定應執行之
    刑。
據上論斷，應依刑事訴訟法第273 條之1 第1 項、第299 條第 1
項前段，刑法第320 條第1 項、第325 條第1 項、第47條第1 項
、第51條第5 款、第62條前段，刑法施行法第1 條之1 ，判決如
主文。
本案經檢察官楊冀華到庭執行職務
中    華    民    國    98    年    8     月    26    日
                    刑事第七庭    法  官  林欣苑
上正本證明與原本無異。
如不服本判決應於收受送達後10日內向本院提出上訴書狀，並應
敘述具體理由；其未敘述上訴理由者，應於上訴期間屆滿後20日
內向本院補提理由書（均須按他造當事人之人數附繕本）「切勿
逕送上級法院」。告訴人或被害人如對於本判決不服者，應具備
理由請求檢察官上訴，其上訴期間之計算係以檢察官收受判決正
本之日期為準。
                                  書記官  劉英芬
中    華    民    國    98    年    8     月    26    日
附錄論罪法條
中華民國刑法第320條
（普通竊盜罪、竊佔罪）
意圖為自己或第三人不法之所有，而竊取他人之動產者，為竊盜
罪，處5 年以下有期徒刑、拘役或5 百元以下罰金。
意圖為自己或第三人不法之利益，而竊佔他人之不動產者，依前
項之規定處斷。
前二項之未遂犯罰之。
中華民國刑法第325條
（普通搶奪罪）
意圖為自己或第三人不法之所有，而搶奪他人之動產者，處6 月
以上5 年以下有期徒刑。
因而致人於死者，處無期徒刑或7 年以上有期徒刑，致重傷者，
處3 年以上10年以下有期徒刑。
第 1 項之未遂犯罰之。


司法院資訊處製作；財團法人民間司法改革基金會備份。
